# 求助陈版主关于个人卡的问题

提问人：xh1337 时间：2023-05-21 14:53:00
公司的财务章由公司最终控制方控制，因为公司投资方的矛盾，现在公司付不了任何款项，包括公司日常经营所需的办公用品和电费等，收入是正常到账的，为了公司正常的运作可不可以申请一张个人卡专门用于期间的收支，作为公司专门的一个账户，也正常缴纳税费，待矛盾解决后，直接将个人卡的钱转到公户

回答人：chenyiwei
折衷做法在实务中有可能存在，但除了合规性问题以外，也有较多的规范性问题，给会计核算也会造成困难，尤其是如何界定其中的存款是公司财产，以及不通过公司银行账户发生的款项收支交易的真实性。
无论如何，他投资方之间的矛盾的影响可能是全面性的，还是建议投资方之间尽早协商解决矛盾。